---
jupyter:
  jupytext:
    formats: ipynb,Rmd
    text_representation:
      extension: .Rmd
      format_name: rmarkdown
      format_version: '1.2'
      jupytext_version: 1.4.2
  kernelspec:
    display_name: R [conda env:r] *
    language: R
    name: conda-env-r-r
---

# Ciencia de datos con R: Fundamentos Estadísticos
## Seminario Elemental de Estadística con R 2020

---

**Alumno: Leandro Carreira**

**LU: 669/18**

---



## Clasificador Vecinos Cercanos

```{r}
ClasificoVecinos <- function(X, Y, xNuevo, k=10){
    # Ordeno las etiquetas Y en función de 
    # la distancia de xNuevo a cada valor de X
    Y.ordenados <- Y[ order(abs(X - xNuevo)) ]
    k.cercanos  <- Y.ordenados[1:k]
    # Clasifica en favor de la clase 1 en empate con k par
    pred <- as.numeric(mean(k.cercanos)>=0.5)
    return(pred)
}
```

## Clasificador Promedio Móvil

```{r}
ClasificoMovil <- function(X, Y, xNuevo, h=1){
    # Devuelve NA si no hay datos dentro de la ventana
    # Filtro etiquetas de valores de X en ventana +/- h
    Y.en.ventana <- Y[ X > xNuevo-h & X < xNuevo+h ]
    # Clasifica en favor de la clase 1 en caso de empate
    pred <- as.numeric(mean(Y.en.ventana)>=0.5)
    return(pred)
}
```

## Clasificador Generativo

Estimo la función de densidad condicional $f_{X|Y=1}(x)$ y $f_{X|Y=0}(x)$ , llamadas $f_1(x)$ y $f_0(x)$, usando la función `density` de R como se pide en el punto 6.

Para evaluar estas funciones y obtener el *likelihood*, especifico un solo valor a estimar, desde y hasta un mismo valor `xNuevo`.

```{r}
ClasificoGenerativo <- function(X, Y, xNuevo){
    # Estimo probabilidades condicionadas con kernel gaussiano
    f_1.x <- density(X[Y==1], k='gaussian', from=xNuevo, to=xNuevo, n=1)$y
    f_0.x <- density(X[Y==0], k='gaussian', from=xNuevo, to=xNuevo, n=1)$y
    # Estimo probilidades a priori de las clases
    P_1 <- mean(Y)
    P_0 <- 1 - P_1
    # Uso regla de Bayes óptima para clasificación
    pred <- as.numeric(f_1.x*P_1 >= f_0.x*P_0)
    return(pred)
}
```
