---
title: "Distribución de Poisson"
author: "Marina Valdora"
date: "7 de mayo de 2020"
output: html_document
---

# Repaso

**Definición de variable Poisson:**
Decimos que una v.a tiene distribución de Poisson si su fpp es:

$$p_X(k) =\frac{e^{-\lambda} \lambda^k}{k!}, \text{ para } k \geq 0 \text{ y } \lambda>0 \text{ fijo }$$.

**Esperanza y varianza de una variable Poisson**

Si $X\sim\mathcal P(\lambda)$ entonces $$E(X)=\lambda \text{ y } V(X) =\lambda.$$

**Aproximaxión de la binomial por la Poisson:** Si $n$ es grande y p es pequeño (como referencia tomamos  $n\geq 100$, $p<0.01$ y $np<20$), entonces la fpp $B(n,p)$ se parece mucho a la $\mathcal P(np)$, es decir  $${n\choose k} p^k(1-p)^k \approx \frac{e^{-\lambda} \lambda^k}{k!}.$$


**Proceso de Poisson:** Si $X_t, t>0$ es un proceso de Poisson de tasa $\lambda$ entonces entonces $X_t\sim \mathcal P(\lambda t)$, es decir,

$$p_{X_t}(k) =\frac{e^{-\lambda t} (\lambda t)^k}{k!}.$$

# Ejercicios


1) (de Rice (2006))La administración de una universidad le asegura a un matemático que él tiene sólo
una posibilidad en 10000 de encontrarse atrapado en un catastrófico ascensor en el
edificio donde se encuentra el departamento de mátematicas. Si él va a trabajar 5 dı́as
a la semana, 52 semanas al año, durante 10 años y siempre toma el ascensor. Cuál
es la probabilidad de que nunca quede encerrado en el ascensor al subir? Cuál es la
probabilidad de que se quede encerrado una vez al subir? Dos veces?. Suponer que los
resultados de cada dı́a son mutuamente independientes.

**Resolución**

$X=$ cantidad de veces que se queda encerrado en el ascensor al subir.

$$X \sim B(n,p)$$
con $n=5*52*10$ y $p=1/10000$.

```{r}
n <- 5*52*10
n
p <- 1/10000
p
```

Entonces $$X\sim B(2600, 1/10000)$$


$$P(X=0)={2600 \choose{0}} (1/10000)^0 (1-1/10000)^{2600}= (1-1/10000)^{2600}$$
```{r}
(1-p)^n
```

```{r}
dbinom(0, size=2600, prob = 1/10000)
```

```{r}
n*p
```

La probabilidad calculada se puede aproximar por la  Poisson, es decir que,

$$(1-1/10000)^{2600} \approx \frac{e^{-0.26}\lambda^0}{0!}=e^{-0.26} $$

```{r}
exp(-0.26)
dpois(0,0.26)
```


$$p_X(1)=P(X=1)={2600 \choose{1}} (1/10000)^1 (1-1/10000)^{2600-1}$$
$$ \approx \frac{e^{-0.26}\lambda^1}{1!}.$$
```{r}
dbinom(1, size=2600, prob =1/10000)
dpois(1, 0.26)
```


$$p_X(2)=P(X=2)={2600 \choose{2}} (1/10000)^2 (1-1/10000)^{2600-2}$$



$$ \approx \frac{e^{-0.26}\lambda^2}{2!}.$$
```{r}
dbinom(2, size=2600, prob =1/10000)
dpois(2, 0.26)
```



2) El número de ciero tipo de bacterias en un estanque tiene una distribución Poisson de
párametro $\lambda = 3$ bacterias por $cm^3$ de agua.
(a) Calcule la probabilidad de que una muestra de 2 $cm^3$ contenga 4 o más bacterias.
(b) Si ahora se toman en forma independiente 5 muestras de 2 $cm^3$ de volumen cada
una. Cuál es la probabilidad de que exactamente 3 de ellas contengan 4 o más
bacterias?

**Resolución**


$X_t=$ el número de bacterias en $t cm^3$ de agua.

$$X_t \sim P(3t).$$

a) $$X_2 \sim P(6)$$

$$P(X_2 \geq 4) = 1- P(X_2 <4)=1-P(X_2\leq 3) = 1-F_{X_2}(3) $$
```{r}
1-ppois(q=3, lambda = 6)
```

b) $Y=$ cantidad de muestras que tienen 4 o más bacterias

¿Que distribución tiene $Y$?

Ensayo be Bernoulli: tomar una muestra y fijarme si tiene 4 o más bacterias.

Exito: la muestra tiene 4 o más bacterias

$$Y \sim B(5,0.8488)$$

$$P(Y=3)={5 \choose 3} 0.8488^3 (1-0.8488)^{5-3}$$
```{r}
dbinom(3, size = 5, prob = 0.8488)
```



3) (de Rice, 2006) Las llamadas telefónicas que se reciben en una cierta residencia siguen un proceso de
Poisson con parámetro $\lambda=2$ por hora.
(a) Si Felipe toma una ducha de 10 minutos. Cuál es la probabilidad de que el télefono
suene durante ese tiempo?
(b) ¿Cuán larga puede ser la ducha si el quiere que la probabilidad de no recibir llamadas sea como mínimo 0.5?

**Resolución**

$X_t=$ número de llamadas que llegan a la residencia de Felipe t horas.

$$X_t \sim P(2 t)$$
a) $$X_{1/6} \sim P(1/3)$$ 
$$P(X_{1/6} \geq 1)=1-P(X_{1/6}<1)=1-P(X_{1/6}=0)=1-e^{-1/3}$$
```{r}
1-exp(-1/3)
1-dpois(0,1/3)
```


b) $$P(\text{no recibir llamadas en t minutos})\geq 0.5$$


$$P(X_t = 0)= e^{-2t} \geq 0.5$$

$$e^{-2t} \geq 0.5 \Leftrightarrow -2t \geq \ln(0.5) \Leftrightarrow t \leq -\ln(0.5)/2$$


```{r}
-log(0.5)/2 *60
```

Debe ser $t\leq 20.79$ minutos.

4) Una empresa de medicina prepaga clasifica a sus afiliados en 2 categorı́as: riesgo bajo
y riesgo elevado. Suponga que el número de llamadas al servicio de urgencia por año
que tiene un afiliado de bajo riesgo sigue un proceso de Poisson de parámetro $\lambda = 0.2$
mientras que el número de llamadas al servicio de urgencias que tiene un afiliado de
riesgo elevado sigue un proceso de Poisson de parámetro $\lambda = 0.5$ .Suponga que la
empresa tiene clasificados en la categorı́a riesgo elevado al 30% de sus afiliados.
(a) Cuál es la probabilidad de que un afiliado elegido al azar no haga ninguna llamada
al servicio de urgencias en los próximos cuatro años?
(b) Si se elige un afiliado que no hizo ninguna llamada al servicio de urgencias en los
últimos 4 años, cuál es la probabilidad de que pertenezca a la categorı́a de riesgo
bajo


**Resolución**

Experimento: elegir un afiliado al azar
$E=$ el afiliado no hace ninguna llamada en los próximos 4 años.

$A=$ el afiliado es de riesgo alto

$B=$ el afiliado es de riesgo bajo

$$P(E)=P(E\cap A) + P(E\cap B) = P(E|A)P(A)+P(E|B)P(B)$$

$X_t=$ el número de llamadas que hace un paciente de riesgo bajo en t  años

$$X_t \sim P(0.2 t)$$

$Y_t =$ el número de llamadas que hace un paciente de riesgo alto en t años

$$Y_t \sim P(0.5 t)$$

$$P(E|A)=P(Y_4 = 0) = e^{-2}$$
$$P(E|B)=P(X_4=0) = e^{-0.8}$$

Entonces

$$P(E)=e^{-2} 0.3 + e^{-0.8} 0.7 = 0.3551$$



```{r}
exp(-2)*0.3+exp(-0.8)*0.7
```



b) $$P(B|E) = \frac{P(B\cap E)}{P(E)}=\frac{P(E|B) P(B)}{P(E)}$$

$$= \frac{ e^{-0.8} 0.7}{e^{-2} 0.3 + e^{-0.8} 0.7}$$

$$=0.8857$$

```{r}
exp(-0.8)*0.7/(exp(-2)*0.3+exp(-0.8)*0.7)
```





**Referencias**

Rice, J. A. (2006). Mathematical statistics and data analysis. Cengage Learning.
